臺灣板橋地方法院交通事件裁定　　　　96年度交聲字第1786號
原處分機關　交通部公路總局臺北區監理所
異　議　人
即受處分人　甲○○
上列異議人因違反道路交通管理處罰條例案件，對於交通部公路
總局臺北區監理所民國96年8 月30日北監自裁字裁40-C00000000
號所為之裁決處分（原舉發案號：臺北縣政府警察局北縣警交字
第C00000000 號），聲明異議，本院裁定如下：
    主  文
異議駁回。
    理  由
一、原處分意旨略以：異議人即受處分人甲○○於民國96年7 月
    7 日下午3 時56分許，駕駛車號CU-7571 號自小客車，行經
    臺北縣板橋市○○路與重慶路269 巷口時，因行經有燈光號
    誌管制之交岔路口闖紅燈之違規行為，經警掣單舉發，原處
    分機關乃依道路交通管理處罰條例第53條第1 項、第63條第
    1 項第3 款規定，裁處罰鍰新臺幣2,700 元，並記違規點數
    3 點。
二、異議意旨略以：異議人當時係由臺北縣板橋市○○路269 巷
    內駛出，並非係由重慶路行駛而來，當時重慶路269 巷之號
    誌確係綠燈無誤，且以舉發員警當時所站之位置而言，舉發
    員警根本無法看到異議人行向之號誌變化，為此聲明異議，
    請求撤銷原處分云云。
三、按汽車駕駛人，行經有燈光號誌管制之交岔路口闖紅燈者，
    處新臺幣1,800 元以上5,400 元以下罰鍰，並記違規點數3
    點，道路交通管理處罰條例第53條第1 項、第63條第1 項第
    3 款分別定有明文。
四、經查：
（一）本件異議人即受處分人甲○○於96年7 月7 日下午3 時56
      分許，駕駛車號CU-7571 號自小客車，行經臺北縣板橋市
      ○○路與重慶路269 巷口時，因闖紅燈之違規行為，經臺
      北縣政府警察局員警以北縣警交字第C00000000 號通知單
      舉發一情，有臺北縣政府警察局北縣警交字第C00000000
      號舉發違反道路交通管理事件通知單影本1 件在卷可稽。
（二）異議人雖以前開情詞置辯，然證人即負責舉發之臺北縣政
      府警察局板橋分局員警乙○○到庭證稱：本件舉發單是我
      開的，當天我跟我的同事鄧志安執下午3 點到5 點的交整
      勤務，由鄧志安負責攔車，由我負責盤查，當天快要4 點
      的時候，鄧志安看到一部車子過來，鄧志安有問異議人是
      否知道已經闖紅燈，異議人就說他沒有，我跟他說你難道
      沒有看到你後面整排的車沒有過來，他就說他過來的時候
      是綠燈，他家就在附近，他不會違規；我跟鄧志安都有親
      眼看到異議人闖紅燈，所以我才跟他說難道你沒有看到後
      面的車子都沒有過來；現場照片上比較大的那條路就是重
      慶路，旁邊有黃色計程車出來的就是269 巷，當269 巷的
      號誌是紅燈的時候，重慶路上的號誌就是綠燈，我們站的
      位置確實看不到269 巷的號誌，但是可以清楚看到重慶路
      的號誌，舉發當時重慶路的號誌是綠燈，所以269 巷一定
      是紅燈，而且當時在269 巷的車子整排都沒有出來，照片
      的右方還有一支紅綠燈，是屬於重慶路上的紅綠燈，我們
      就是看右邊的那一支紅綠燈，那支紅綠燈在照片上沒有照
      出來等語（見本院96年11月21日訊問筆錄第2 至4 頁），
      以證人乙○○係臺北縣政府警察局板橋分局之警員，平日
      職司犯罪偵查及道路交通管理、維護交通秩序之指揮稽查
      等工作，其與異議人間，素昧平生又無怨隙，殊無甘冒偽
      證罪責，故為不實舉發之理由存在；再者，考量交通違規
      行為又多屬迅速、稍縱即逝及不可回復等特性，舉發機關
      或原處分機關若能提出更多之法定證據方法，例如人證、
      書證、物證等證據資料以供司法審查之交通法庭加以判斷
      該交通違規行為之存否，自屬允當，惟若因前揭交通違規
      行為特性而無法提供更多相關之書證、物證時，則舉發員
      警於司法審查之訴訟程序上立於證人之地位而證述其當時
      親身目擊及見聞之交通違規行為經過，亦屬於法定證據方
      法之一之人證證述，於法亦不有違，並不以提出採證照片
      為唯一之證據方法，至於舉發員警立於證人之地位所為之
      證述是否可採，此乃交通法庭依經驗及論理法則判斷其證
      明力為何而得否採擇之心證層次，斷不可以舉發員警作為
      證人之所述，因不可能反於其先前所為舉發而認均不可採
      ，而全盤否定其立於證人地位所為之陳述。故於本件中，
      舉發員警乙○○於本院審理中既已居於證人之地位具結陳
      述其所親身目擊及見聞本件異議人駕駛上開自小客車在臺
      北縣板橋市○○路269 巷與重慶路口有闖紅燈之違規行為
      ，其證言應屬可信，亦如前述，當不能僅以舉發員警未能
      提出採證照片即謂本件並無證據足資證明異議人確有本件
      違規行為。是異議人所辯，均無可採，異議人確於前揭時
      、地駕駛上開自小客車闖紅燈之違規事實，自堪認定。
五、從而，本件異議人前開違規事證已足堪認定。則原處分機關
    依據前揭道路交通管理處罰條例第53條第1 項、第63條第1
    項第3 款之規定，裁處異議人罰鍰新臺幣2,700 元，並記違
    規點數3 點，核無違誤。本件異議人之異議為無理由，應予
    駁回。
據上論斷，應依道路交通案件處理辦法第19條，裁定如主文。
中　　華　　民　　國　　96　　年　　11　　月　　22　　日
                      交通法庭  法  官        曾淑娟
以上正本證明與原本無異。
如不服本裁定應於送達後5日內向本院提出抗告狀。
                                書記官        林伯文
中　　華　　民　　國　　96　　年　　11　　月　　22　　日
